【裁判字號】    97,訴,229
【裁判日期】    980318
【裁判案由】    無權占有等
【裁判全文】
臺灣宜蘭地方法院民事判決               97年度訴字第229號
原      告  宜蘭縣羅東鎮公所
法定代理人  甲○○
訴訟代理人  林世超律師
被      告  乙○○
訴訟代理人  丙○○
上列當事人間無權占有等事件，本院於民國98年2月27日言詞辯
論終結，判決如下：
    主      文
被告應將坐落宜蘭縣羅東鎮○○段一七九四地號土地上，如附圖
編號A1所示面積零點零零零柒參零公頃之花圃、A6所示面積零點
零零壹壹伍玖公頃之菜園及空地回復原狀，並將占用基地返還原
告；A2所示面積零點零零零玖壹貳公頃及A9所示面積零點零零零
壹柒參公頃之空地返還原告；A3所示面積零點零零壹壹參柒公頃
之雨遮、A4所示面積零點零零參零捌柒公頃之鐵皮屋、A5所示面
積零點零零柒陸肆陸公頃之磚造鐵皮頂建物、A7所示面積零點零
零零肆捌陸公頃之鐵皮屋、A8所示面積零點零零零壹壹柒公頃之
雨遮拆除，並將占用基地返還原告。
被告應將坐落宜蘭縣羅東鎮○○段一八一０地號土地上，如附圖
編號B1所示面積零點零零零壹玖壹公頃之花圃、B8所示面積零點
零零零柒零參公頃之菜園及空地回復原狀，並將占用基地返還原
告；B2所示面積零點零零零貳參參公頃、B5所示面積零點零零零
捌捌陸公頃之空地返還原告；B3所示面積零點零零零貳捌陸公頃
之雨遮、B4所示面積零點零零零壹伍捌公頃之鐵皮屋、B6所示面
積零點零零零伍陸貳公頃之鐵皮屋、B7所示面積零點零零零壹陸
壹公之雨遮、B9所示面積零點零零零陸柒肆公頃之鐵皮屋拆除，
並將占用基地返還原告。
被告應給付原告新臺幣貳拾柒萬壹仟伍佰貳拾元，及其中新臺幣
捌萬貳仟伍佰壹拾伍元部分，自民國九十七年八月七日起至清償
日止，另新臺幣壹拾捌萬玖仟零伍元部分，自民國九十七年十月
二十五日起至清償日止，按年息百分之五計算之利息。
原告其餘之訴駁回。
訴訟費用由被告負擔。
本判決第一項、第二項、第三項於原告以新臺幣貳佰零貳萬陸仟
元為被告供擔保後，得假執行。但被告如以新臺幣陸佰零柒萬柒
仟捌佰伍拾為原告供擔保後，得免為假執行。
原告其餘假執行之聲請駁回。
    事實及理由
一、原告主張：緣坐落宜蘭縣羅東鎮○○段1794地號土地及同段
    1810地號土地均為原告所有。被告占用前開1794地號如附圖
    所示A1（面積0.000730公頃，作為屋前花圃使用）、A2（面
    積0.000912公頃，作為屋前空地使用）、A3（面積0.001137
    公頃，搭建雨遮使用）拆除、A4（面積0.003087公頃，搭建
    鐵皮屋使用）、A5（面積0.007646公頃，搭建磚造鐵皮頂建
    物使用）、A6（面積0.001159公頃，作為屋後菜園及空地使
    用）、A7（面積0.000486公頃，搭建鐵皮屋使用）、A8（面
    積0.000117公頃，搭建雨遮使用）、A9（面積0.000173公頃
    ，作為屋側空地使用），及前開1810地號如附圖所示B1（面
    積0.000191公頃，為成功國小所有之花圃，現由被告占用擺
    放雜物）、B2（面積0.000233公頃，作為屋前空地使用）、
    B3（面積0.000286公頃，作為雨遮使用）、B4（面積0.0001
    58公頃，作為鐵皮屋使用）、B5（面積0.000886公頃，作為
    屋側空地使用）、B6（面積0.000562公頃，搭建鐵皮屋使用
    ）、B7（面積0.000161公頃，作為雨遮使用）、B8（0.0007
    03公頃，作為屋後菜園及空地使用）、B9（面積0.000674公
    頃，搭建鐵皮屋使用）部分之土地多年，並無法律上之正當
    權源，為此依民法第767 條之規定，請求被告應將前開地上
    物予以拆除回復原狀後，將占用之土地返還予原告。又被告
    無權占有原告所有1794地號154.47平方公尺、1810地號38.5
    4平方公尺，合計193.01 平方公尺，因之獲有相當於土地租
    金之利益，並造成原告受有損害，自應返還原告。是參酌土
    地法第105 條準用同法97條之規定，以系爭土地申報地價年
    息5%為標準，被告於原告提起本件訴訟時，占用系爭土地之
    前5年乃受有新臺幣（下同）339,401元之不當得利，為此依
    民法第179 條規定，起訴請求被告應如數返還，並加計法定
    遲延利息等語。並聲明：(一)被告應將坐落系爭1794地號如
    附圖所示A1部分（面積0.000730公頃，花圃）回復原狀，並
    將占用基地返還原告；A2部分（面積0.000912公頃，空地）
    土地返還原告；A3部分（面積0.001137公頃，雨遮）、A4（
    面積0.003087公頃，鐵皮屋）、A5（面積0.007646公頃，磚
    造鐵皮頂建物）拆除，並將占用基地返還原告；A6（面積0.
    001159公頃，菜園及空地）回復原狀，並將占用基地返還原
    告；A7（面積0.000486公頃，鐵皮屋）、A8（面積0.000117
    公頃，雨遮）拆除，並將占用基地返還原告；A9（面積0.00
    0173公頃，空地）返還原告。(二)被告應將坐落系爭1810地
    號上如附圖所示B1（面積0.000191公頃，花圃）回復原狀，
    並將占用基地返還原告；B2（面積0.000233公頃，空地）土
    地返還原告；B3（面積0.000286公頃，雨遮）、B4（面積0.
    000158公頃，鐵皮屋）拆除，並將占用基地返還原告；B5（
    面積0.000886公頃，空地）返還原告、B6（面積0.000562公
    頃，鐵皮屋）、B7（面積0.000161公頃，雨遮）拆除，並將
    占用基地返還原告；B8（0.000703公頃，菜園及空地）回復
    原狀，並將占用基地返還原告；B9（面積0.000674公頃，鐵
    皮屋）拆除，並將占用基地返還原告。(三)被告應給付原告
    339,401 元及自起訴狀繕本送達翌日起至清償日止，按年息
    5%計算之利息。(四)願供擔保，請准宣告假執行。
二、被告則以：系爭1794地號及1810地號土地（重測前之舊地號
    為阿里史段阿里史小段4-12、4-11地號，均係從阿里史小段
    4地號分割而來 ）之地上建物，原係訴外人江朝於民國49
    年間向訴外人金基仁購買，嗣於50年9 月12日，該地上物即
    遭颱風吹燬。當時在台灣省政府同意下而於風災處，由江朝
    在原址合法重建並安裝合法水電。其後，江朝將該地上
    物贈與其女即訴外人江月琴。85年3月20日，江月琴就該地
    上物再以7, 600元之價格出售給被告，雙方並訂有買賣所有
    權移轉契約書，當時並由原告親自監證用印，被告亦向原告
    繳納契稅完畢（原告當時並無異議，顯然默認該買賣契約為
    合法有效），並由稅捐機關向被告課徵房屋稅。是被告長期
    居住使用迄今，原告從未提出異議，顯見被告就系爭建物坐
    落之土地，確屬有權占用。又被告既係合法占有使用土地，
    對原告而言，當無所謂相當於租金之損害可言，故原告主張
    被告無權占用及請求返還不當得利云云，均屬無據等語，資
    為抗辯。並聲明：(一)原告之訴駁回；（二）如受不判決，
    願供擔保請准宣告免為假執行。
三、兩造不爭執之事實：
(一)坐落宜蘭縣羅東鎮○○段1794地號及同段1810地號兩筆土地
    均為原告所有。
(二)被告占用前開兩筆土地上如附圖編號A3～A9、B1～B9所示之
    土地，建有住家、倉庫、雨遮，設置菜園與空地，並占用羅
    東鎮成功國小之花圃擺放雜物。另訴外人張林妙珠、張聖東
    、張富順、楊惠良、張哲瑜，則以被告家屬之身分與被告共
    同居住於前開建物內，為其占有輔助人。
四、得心證之理由：
    本件兩造爭執之處，乃在於：(一)原告依所有權之法律關係
    ，訴請被告應將系爭兩筆土地上之地上物予以拆除，並將占
    用的土地返還予原告，是否有理由？亦即：關於附圖編號A5
    建物部分，被告乙○○是否為系爭建物之所有權人或處分權
    人？如為其所有或有處分權，其占有使用土地是否有法律上
    之正當權源？又關於附圖編號A1-A4、A6-A9、B1-B9 部分，
    被告占有使用該部分的土地是否有法律上之正當權源？(二)
    原告依不當得利之法律關係，訴請被告應給付原告如訴之聲
    明第三項所示之不當得利，是否有理由？茲審酌如下：
(一)關於拆屋還地部分：
１、按所有人對於無權占有或侵奪其所有物者，得請求返還之，
    民法第767 條前段定有明文。以無權占有為原因，請求返還
    所有物之訴，被告對原告就其物有所有權存在之事實無爭執
    ，而僅以非無權否認占有為抗辯者，原告於被告無權占有之
    事實，無舉證責任。被告應就其取得占有，係有正當權源之
    事實證明之。又法院所確定之事實，皆係過去之歷史事實，
    為確保裁判之客觀性及公正性，事實之確定即非單純法院主
    觀之認識，須依「證據法則」作合理客觀之認定，而當事人
    主張之事實有爭執者，於訴訟中即為所稱之待證事實，當事
    人主張有利於己之事實者，即有提出證據證明其事實真實性
    之責任，此亦稱之舉證責任，當事人不能盡舉證責任，或所
    舉之證據不能證明所主張之事實為真正時，即須負有受到敗
    訴判決之危險，而民事訴訟上，負有舉證責任者雖無庸使法
    院得到「不容有合理性的懷疑」的確切心證，但仍必須收得
    「證據之優勢」，即足使法院取得蓋然性的心證，是於言詞
    辯論終結時，如法院可獲得蓋然之心證時，待證事實將可受
    肯定之判斷，如屬微弱心證以下的心證，應予否定之。故被
    告如不能就其為有權占有予以證明，即應認原告之請求為有
    理由。
２、查原告主張其所有系爭1794、1810地號如附圖所示編號A1～
    A9、B1～B9部分之土地，現為被告所占有，並建有住家、倉
    庫、雨遮，設置菜園與空地，並占用羅東鎮成功國小之花圃
    擺放雜物使用。前開地上物（除花圃以外）乃為被告所有，
    並無權占用原告之土地等事實，業據其提出土地登記謄本、
    航照圖，並經本院至現場勘驗及囑託宜蘭縣羅東地政事務所
    測量，製有勘驗筆錄（含現場照片）及複丈成果圖在卷可按
    （詳卷宗第5 、35～44、49、50、54、55頁）。被告對於前
    開建物係未辦保存登記建物，其中編號A5主體建物部分雖非
    其原始起造，嗣業因買賣而取得事實上處分權，另其餘地上
    物（除花圃以外）均係其買受後增建、加蓋及增設乙節，原
    有所爭執，主張前開編號A5主體建物應為國有財產云云，然
    嗣於98年2月23 日所提出之答辯暨爭點整理狀中，業改稱前
    開建物應係訴外人江朝於50年間將颱風吹燬的舊建物就地
    重建，嗣贈與其女即訴外人江月琴，然後江月琴再於85年間
    出售給被告等語在卷（詳卷宗第158頁 ），亦即自認前開建
    物業經其買受而取得事實上處分權，則原告主張被告為系爭
    未辦保存登記建物之事實上處分權人，自屬有據。次查，被
    告對現占有如附圖所示編號A1～A9、B1～B9部分之土地，作
    為住家、倉庫、雨遮、菜園及空地使用，並占用羅東鎮成功
    國小之花圃擺放雜物之事實乃不爭執，然原告否認其係有權
    占有，則被告自應就其占用系爭土地，係有法律上之正當權
    源，依法負舉證之責。
４、而查，原告主張占有使用系爭土地有法律上之正當權源，乃
    以系爭兩筆土地（重測前分為阿里史段阿里史小段4-12、4-
    11地號，均係從阿里史小段4 地號分割而來）之地上建物，
    原係訴外人江朝於49年間向訴外人金基仁購買，嗣於50年
    9 月12日該地上物遭颱風吹燬。當時在台灣省政府同意下而
    於風災處，由江朝在原址合法重建並安裝合法水電。其後
    江朝將該地上物贈與其女即訴外人江月琴。85年3月20 日
    ，江月琴再出售給被告，雙方並訂有買賣所有權移轉契約書
    ，當時由原告親自監證用印，被告亦向原告繳納契稅完畢（
    原告當時並無異議，顯然默認該買賣契約為合法有效），並
    由稅捐機關向被告課徵房屋稅。是被告長期居住使用迄今，
    原告從未提出異議，顯見被告就系爭建物坐落之土地，確屬
    有權占用等詞為據，並提出剪報、台灣電力公司宜蘭區營業
    處函、電費收據、水費收據、建築改良物買賣所有權移轉契
    約書、契稅繳款書、監證費繳納通知書、房屋稅籍證明書、
    土地登記簿謄本等件（詳卷宗第162～174、185～189頁）以
    佐為其說。執此，被告主張其為有權占有，主要論據無非為
    二：一係系爭建物於50年間就地重建，乃係經過台灣省政府
    之同意；二係原告就系爭買賣契約書曾為監證、收取契稅，
    認已構成默示同意其之占有使用。然查：
(１)關於系爭建物於50年間就地重建，係經過台灣省政府之同意
    部分：被告無非係以所附50年9月20日自立晚報、50年9月19
    日聯合報之剪報（均影本）為其依據。而依前開報導之內容
    其主旨乃為當時因發生「波密拉」颱風造成違章建築倒塌，
    台灣省政府建設廳為顧及民生，決定「凡47年2 月10日以前
    的舊有違章建築，如非都市計畫預定地，或不妨礙市容及交
    通者准予修建」之重建原則。然准予重建復舊，僅係行政機
    關為救濟災民之乙種行政措施，對於無權占有國有土地之違
    章建築戶，許其按照原有面積、高度重建，以資安置而已，
    究不因此，即謂政府有使該違建戶，由「無權占有」變更為
    「有權占有」之私法上效果意思。從而政府與違建戶間，無
    從成立使用土地之私法上契約關係，故被告執此抗辯雙方已
    構成有權占用，應無足取（最高法院70年度台上字第1829號
    裁判意旨參照）。況依被告所提出之土地登記謄本所示，系
    爭土地自35年間起即為私有土地，其土地所有權人為「文宗
    社」（52年曾發生社團管理人變更，但法人格仍然存在，就
    系爭土地之所有權亦不因之消滅，嗣並變更名稱為「財團法
    人宜蘭縣羅東鎮文宗社」），至56年間始分割移轉為原告所
    有，而政府並無准予他人於非國有之私人土地上就地重建之
    權限，益證本件亦應無前述重建原則之適用，故被告此部分
    之抗辯，並無足採。
(２)關於原告就系爭買賣契約書曾為監證、收取契稅，是否構成
    默示同意被告之占有使用部分：按「不動產之買賣、承典、
    交換、贈與、分割或因占有而取得所有權者，均應購用公定
    契紙，申報繳納契稅。」、「不動產遇有買賣、承典、交換
    、贈與或占有而取得權利時，以鄉、鎮（區）公所為監證，
    按價抽取1%監證費，列入預算，充該鄉、鎮（區）公所經費
    ，取得權利人依公證法作成公證書者，不適用前項之規定。
    」分別為88年7月15日總統令修正公布前之契稅條例第2條及
    第28條所明定。又「關於不動產監證：1.鄉鎮市區公所辦理
    不動產監證，應設置專簿逐筆登記，以利查核。2.不動產移
    轉申請監證時，應先查明並無違反強制規定後，方予監證。
    3. 不動產監證，應依序辦理，不得任意延壓。」57年10月2
    日臺灣省政府（57）財稅三字第89447 號令訂定發布之加強
    契稅稽徵業務實施要點第1點亦定有明文。另同府78年1月21
    日（78）府財稅三字第140335號函、80年4 月25日（80）府
    財稅三字第161934號函修正之臺灣省加強契稅稽徵業務實施
    要點第1點第3小點定有：「監證契據時應查核下列證件：(1)
    不動產移轉契約書；(2)不動產出讓人印鑑證明（由本人親自
    辦理者應提示身分證備核免加附印鑑證明）；(3)不動產權利
    書狀，其無權利書狀者，應提出合法證明文件，如繳稅收據
    或房屋稅籍證明、建築執照及使用執照等；(4)其移轉無違反
    強制規定之特別文件；(5)其他證明。」可參。是由上述說明
    ，可知原告羅東鎮公所辦理監證、收取契稅，僅係確認系爭
    建物買賣人雙方之買賣真意及其真實性，並依法收取監證費
    用、契稅充實經費，並不涉及受監證之建物是否有權或無權
    占用土地之審認及核可，該監證費用及契稅亦非被告使用土
    地之對價。從而，被告據此主張原告就系爭買賣契約書曾為
    監證、收取契稅，應視為默示同意被告之占有使用云云，難
    認有據。
５、從而，被告所為前開舉證，並無法證明其占用系爭土地，乃
    有法律上之正當權源存在，則原告依民法第767 條規定，請
    求其應將其占用原告所有系爭兩筆地號上如附圖編號A1～A9
    、B1～B9所示之住家、倉庫、雨遮等地上物予以拆除，將花
    圃、菜園回復原狀，並將全部占用之土地返還原告，為有理
    由，應予准許。
(二)關於返還不當得利部分：
１、按無法律上原因而受利益，致他人受損害者，應返還其利益
    ，民法第179 條定有明文。又依社會通常觀念，無權占有使
    用他人所有之土地，可能獲得相當於租金之利益，是原告依
    不當得利之法律關係，請求被告返還相當於租金之不當得利
    ，自屬有據。次按，城市地方房屋之租金，以不超過土地及
    其建築物申報總價年息10％為限，土地法第97條第1 項定有
    明文，而依土地法施行法第25條規定，土地法第97條規定之
    土地價額係指法定地價而言，又依土地法第148 條規定，土
    地所有權人依土地法所申報之地價為法定地價；另依土地法
    第105 條規定，同法第97條之規定，於租用基地建築房屋準
    用之。是城市地方建築基地之租金亦應以土地申報地價年息
    10％為上限。惟基地租金之數額，除以基地申報地價為基礎
    外，尚須斟酌基地之位置，工商業繁榮之程度，承租人利用
    基地之經濟價值及所受利益等項，並與鄰地租金相比較，以
    為決定，並非必達申報總地價年息10％最高額（最高法院68
    年台上字第3071號判例參照）。末按，給付無確定期限者，
    債務人於債權人得請求給付時，經其催告而未為給付，自受
    催告時起，負遲延責任，其經債權人起訴者，與催告有同一
    之效力，民法第229條第2項另定有明文。
２、查本件被告占用原告所有系爭1794、1810地號上如附圖編號
    A1～A9、B1～B9所示之土地，作為住家、倉庫、雨遮、菜園
    及空地使用，並占用羅東鎮成功國小之花圃擺放雜物，乃無
    法律上之正當權源，而為無權占有，業經本院審認如上，則
    原告主張被告占有使用系爭土地，獲有相當於租金之利益，
    故依不當得利之法律關係，請求其應返還所受相當於租金之
    不當得利及法定遲延利息，自屬有據。而本院審酌系爭建物
    占用原告所有系爭1794、1810地號，其中1794地號之地目建
    ，為建築用地，另1810地號之地目為道，為道路用地。被告
    占用前開1794地號土地部分之土地，位置如附圖編號A1～A9
    所示，面積合計154.47平方公尺；另占用1810地號部分之土
    地，位置如附圖編號B1～B9所示，面積合計38.54 平方公尺
    。前開2筆土地鄰近羅東鎮成功國小，所建地上物主體為1層
    磚造鐵皮頂平房，右側增建鐵皮棚及倉庫各1 間（增建物與
    主體建物不相通），屋前尚有前院及花圃乙座（前開花圃屬
    羅東鎮成功國小所有，但為被告占用擺放物品），現由被告
    作為住家及經營腳踏車修理店使用，另屋後空地則由被告作
    為菜園及擺放雜等情，業經本院至現場勘驗屬實，製有勘驗
    筆錄（含現場照片）及囑託宜蘭縣羅東地政事務所繪測複丈
    成果圖在卷可按。是前開土地位處市區，交通程度及生活機
    能雖尚稱良好，惟屬老舊社區，屋齡多達數十年之等客觀情
    狀，暨參考被告利用系爭房屋之經濟價值與所受利益等情形
    ，認其占用前開土地所受相當於租金之利益，應以系爭土地
    之申報價額額年息4%計算為適當。而前開1794地號土地自89
    年起迄96年止之每年申報地價均為6,934元/㎡，另1810地號
    土地自89年起迄96年止之每年申報地價均為7,434元/㎡，有
    地價謄本在卷可按（詳卷宗第154、155、183、184頁）。以
    此計算，被告每年所受相當於租金之不當得利，分別為42,8
    44元及11,460元（即6,934元*154.47㎡*4%＝42,844元；7,4
    34元*38.54㎡*4%＝11,460元；元以下均4捨5入 ），故於原
    告提起本件訴訟之前5年（其中1794地號中占用之59.5 平方
    公尺，係自92年7月26日起至97年7月25日起訴日止；其餘部
    分係自92年10月22日起至97年10月21日追加起訴日止），所
    受相當於租金之不當得利計為271,520元（即〈42,844元＋1
    1,460元〉*5年 ）。從而，原告依不當得利之法律關係，請
    求被告應給付其271,520元，及其中82,515元（即6,934元*5
    9.5㎡*4%*5＝82,515元）自起訴狀繕本送達被告之翌日即97
    年8月7日起至清償日止，按年息5%計算之利息；暨其中189,
    005元（即271,520元－82,515元）自97年10月21日追加起訴
    之準備書狀繕本送達被告之翌日即97年10月25日起至清償日
    止，按年息5%計算之利息，為有理由。至其逾上開範圍所為
    之請求，則屬無據。
(三)綜上所述，原告依所有權及不當得利等法律關係，請求被告
    應：(一)將坐落系爭1794地號如附圖編號A1所示面積0.0007
    30公頃之花圃、A6所示面積0.001159公頃之菜園及空地回復
    原狀，並將占用基地返還原告；A2所示面積0.000912公頃、
    、A9所示面積0.000173公頃之空地返還原告；A3所示面積0.
    001137公頃之雨遮、A4所示面積0.003087公頃之鐵皮屋、A5
    所示面積0.007646公頃之磚造鐵皮頂建物、A7所示面積0.00
    0486公頃之鐵皮屋、A8所示面積0.000117公頃之雨遮拆除，
    並將占用基地返還原告。(二)被告應將坐落系爭1810地號上
    如附圖編號B1所示面積0.000191公頃之花圃、B8所示0.0007
    03公頃之菜園及空地回復原狀，並將占用基地返還原告；B2
    所示面積0.000233公頃、B5所示面積0.000886公頃之空地返
    還原告；B3所示面積0.000286公頃之雨遮、B4所示面積0.00
    0158公頃之鐵皮屋、B6所示面積0.000562公頃之鐵皮屋、B7
    所示面積0.000161公頃之雨遮、B9所示面積0.000674公頃之
    鐵皮屋拆除，並將占用基地返還原告。(三)給付原告271,52
    0元，及其中82,515 元部分，自起訴狀繕本送達被告之翌日
    即97年8月7 日起至清償日止；另189,005元部分，自97年10
    月21日追加起訴之準備書狀繕本送達被告之翌日即97年10月
    25日起至清償日止，按年息5%計算之利息，為有理由，應予
    准許。至其逾上開範圍所為之請求，則無理由，應予駁回。
五、假執行之宣告：原告及被告陳明願供擔保，聲請宣告假執行
    及免為假執行，就原告勝訴部分，核無不合，爰分別酌定相
    當擔保金額准許之；至原告敗訴部分，則因其假執行之聲請
    ，則因訴之駁回，而失所依附，應併予駁回。
六、本件事證已臻明確，兩造其餘攻擊、防禦方法及舉證，經核
    與判決結果無影響，爰不逐一論列，附此敘明。
七、訴訟費用負擔之依據：民事訴訟法第79條。
中    華    民    國    98    年    3    月    18     日
                  臺灣宜蘭地方法院民事庭
                      法  官  林翠華
正本係照原本作成
如對本判決上訴，須於判決送達後20日內向本院提出上訴狀（須
附繕本）
中    華    民    國    98    年    3    月    18     日
                      書記官  林秀麗


司法院資訊處製作；財團法人民間司法改革基金會備份。
